臺灣新竹地方法院簡易庭小額民事判決　九十一年度竹小字第二九三號
　　原　　　告　乙○○
　　被　　　告　甲○○
　　訴訟代理人　周杏秋
右當事人間請求清償債務事件，本院判決如左：
    主      文
被告應給付原告新臺幣柒萬陸仟玖佰伍拾陸元，及自民九十一年九月二十一日起至清
償日止，按年息百分之五計算之利息。
訴訟費用新台幣壹仟零肆拾玖元由被告負擔。
本判決第一項得假執行。
    事實及理由
一、原告訴之聲明：如主文第一項所示。
二、事實摘要：
（一）原告主張訴外人吳清秀於民國八十七年七月十五日向中國信託商業銀行新竹分
      行借款新台幣（下同）四十萬元，並邀同兩造為連帶保證人。惟訴外人吳清秀
      借款後並未依約全數清償，而由原告代為清償十五萬三千九百十二元，兩造同
      為連帶保證人，自應就平均分擔保正責任，爰請求被告分擔代償金額之半數，
      給付原告七萬六千九百五十六元及自支付命令狀繕本送達之翌日起即九十一年
      九月二十一日起，按年息百分之五計算之利息等語。
（二）被告則以原告應向借款人求償而不應向其求償等語置辯。
三、法院之判斷：
（一）原告主張之上開事實，業據其提出與所述相符之借據乙紙及債務代償證書明三
      紙為證，且為被告所不爭執，堪信為真。雖被告抗辯稱其並不需就原告代償之
      金額為分擔。然按數人保證同一債務，依民法第七百四十八條規定應連帶負保
      證責任者，保證人中之一人，因清償致他保證人同免責任時，依同法第二百八
　　　十一條第一項規定，該清償之保證人得向他保證人求償分擔部分，最高法院八
　　　十一年度台上字第三十八號著有裁判可參。又按連帶債務人中之一人，因清償
　　　、代物清償、提存、抵銷或混同，致他債務人同免責任者，得向他債務人請求
　　　償還各自分擔之部分，並自免責時起之利息，第二百八十一條第一項定有明文
　　　。兩造既為訴外人吳清秀之共同連帶保證人，且原告已代償十五萬三千九百十
　　　二元，被告就代償範圍內亦同免責任，原告自得依據民法第二百八十一條第一
　　　項支規定請求被告給付其應分擔之部分及自被告免責時之利息。從而，原告依
　　　據上開規定，請求被告給付七萬六千九百五十六元及自支付命令狀繕本送達之
　　　翌日（本件為支付命令狀異議視為起訴）九十一年九月二十一日依年利率百分
　　　之五計算之利息，，洵屬有據，應予准許。
（二）本件係小額訴訟程序為被告敗訴之判決，就被告敗訴部分，爰依職權宣告假執
      行。
四、據上論結，原告之訴為有理由，依民事訴訟法第四百三十六條之二十三、第四百
    三十六條第二項、第七十八條、第四百三十六條之十九條第一項、第四百三十六
    條之二十，判決如主文。
中　　　華　　　民　　　國　　九十一　　年　　 十一　　 月　　二十九　　日
                                  臺灣新竹地方法院新竹簡易庭
~B法　　　官　黃珮禎
右為正本係照原本作成。
如對本判決上訴，須於判決送達後廿日內向本院提出上訴（須按他造當事人之人數附繕本）。
~B書　記　官　彭連喜
中　　　華　　　民　　　國　　九十一　　年　　 十二　　 月　　　九　　　日
